臺灣臺中地方法院簡易民事判決
111年度中簡字第3073號
原      告  林原禾即林佳霖

被      告  固德資產管理顧問股份有限公司

法定代理人  王鈺喬  
上列當事人間債務人異議之訴事件，本院判決如下：
    主    文
原告之訴駁回。
訴訟費用由原告負擔。
    理    由
一、原告主張：被告主張原告於民國105年1月28日起陸續分別向
    原債權人遠傳電信股份有限公司（下稱遠傳電信）申辦門號
    0000-000000、0000-000000號之行動電話服務（下稱系爭門
    號），因積欠電信費及提前終止契約之應付補償款等合計新
    臺幣（下同）35,584元（下稱系爭債權），後經遠傳電信於
    107年12月3日將系爭債權讓與被告，經被告聲請本院核發10
    8年度司促字第24181號支付命令確定（下稱系爭支付命令）
    ，嗣被告以該確定之支付命令為執行名義，對原告聲請強制
    執行，經本院以111年度司執字第106994號強制執行事件（
    下稱系爭執行事件）受理在案。然原告並未向遠傳電信申辦
    系爭門號，系爭門號申請書上之原告簽名乃係遭他人所偽簽
    ，此亦經臺灣臺中地方檢察署檢察官111年度偵字第7410號
    不起訴處分書所認定在案，原告與被告間並無任何債權、債
    務關係，爰依法提起本訴，請求撤銷系爭執行事件之執行程
    序等語。
二、按原告之訴，依其所訴之事實，在法律上顯無理由者，法院
    得不經言詞辯論，逕以判決駁回之，民事訴訟法第249條第2
    項定有明文，此一規定於簡易程序亦有適用（民事訴訟法第
    436條第2項規定參照）。次按執行名義成立後，如有消滅或
    妨礙債權人請求之事由發生，債務人得於強制執行程序終結
    前，向執行法院對債權人提起異議之訴，強制執行法第14條
    第1項前段定有明文。又債務人異議之訴係以排除執行名義
    之執行力為目的，如執行程序已終結，即無阻止強制執行之
    實益，自不得提起本訴，另起訴時執行程序尚未終結，判決
    確定前執行程序已經終結者亦同。
三、經查，被告向本院聲請對原告之財產強制執行，因原告現無
    財產可供執行，致未能執行，業經本院民事執行處於111年8
    月24日核發債權憑證，已執行完畢，系爭執行事件之執行程
    序已經終結，復經本院依職權調閱系爭執行事件卷宗核閱屬
    實，本院自無從撤銷該已終結之執行程序。揆諸上揭說明，
    本件原告之訴，依其所訴之事實在法律上顯無理由，爰不經
    言詞辯論，逕以判決駁回。
四、據上論結，本件原告之訴顯無理由，依民事訴訟法第436條
    第2項、第249條第2項、第78條，判決如主文。
中　　華　　民　　國　　111 　年　　11　　月　　25　　日
                  臺灣臺中地方法院臺中簡易庭
                                  法　官　林秉暉
以上為正本係照原本作成。
如不服本判決，應於送達後20日內，向本院提出上訴狀並表明上
訴理由，如於本判決宣示後送達前提起上訴者，應於判決送達後
20日內補提上訴理由書（須附繕本）。如委任律師提起上訴者，
應一併繳納上訴審裁判費。
中　　華　　民　　國　　111 　年　　11　　月　　25　　日
                                  書記官  巫惠穎